臺灣板橋地方法院刑事判決　　　　　　　94年度訴字第1462號
公　訴　人　臺灣板橋地方法院檢察署檢察官
被　　　告　乙○○
上列被告因違反著作權法案件，經檢察官提起公訴（94年度偵字
第7060 號），本院合議庭裁定依簡式審判程序，判決如下：
    主  文
乙○○連續擅自以重製於光碟之方法侵害他人之著作財產權，處
有期徒刑陸月，如易科罰金，以參佰元折算壹日。緩刑貳年。扣
案如附表(一)所示光碟片伍片、電腦主機壹台（含內建燒錄機壹台
、電源線壹條）、掛號函件執據陸張、宅即便寄貨單壹張、光碟
棉套玖拾陸個、空白信封袋陸拾陸個，均沒收之。
    事      實
一、乙○○明知如附表(一)所示之遊戲，分別係如附表(一)所示之著
    作權人享有著作財產權之電腦遊戲程式著作，係屬受著作權
    法保護之著作，未經前開著作權人同意，不得擅自重製或散
    布上開著作之盜版重製物。詎竟基於盜版重製上開著作及散
    布上開盜版著作之重製物之概括犯意，自民國（下同）94年
    3 月初起至同年月底止，在其位在臺北縣蘆洲市○○街55巷
    3 號5 樓住處，利用其所有之電腦主機1 台（含內建燒錄機
    1 台、電源線1 條）撥接上網，在eBay拍賣網站上以「Ｚ000
    000000」帳號登入後，張貼每片電腦遊戲光碟新台幣（下同
    ）70元至100 元之代價，出售上開著作盜版重製光碟之訊息
    ，由有意購買之不特定人主動聯繫乙○○所提供之「Ｚ00000
    0000@yahoo.com.tw 」電子郵件信箱，乙○○再以電子郵件
    寄送其在蘆洲郵局所設之00000000000000號帳戶予購買者，
    待購買者匯款後，乙○○則連續利用其所有之上開電腦設備
    ，擅自以燒錄機將如附表(一)所示之電腦遊戲程式拷貝在其所
    有之空白光碟片上予盜版重製，並以光碟棉套保存置放後，
    依約按該購買者所提供之姓名、住址，填寫在空白信封袋上
    ，再以掛號郵寄或宅即便送貨之方式寄送選購之盜版遊戲光
    碟，而以此方式散佈明知係侵害著作財產權之盜版遊戲光碟
    。嗣為警於94年4 月20日下午1 時30分許，持搜索票在臺北
    縣蘆洲市○○街55巷3 號5 樓查獲，並扣得乙○○所有之如
    附表(一)所示之盜版光碟片5 片及其所有供重製、販售上開盜
    版光碟所用或預備之電腦主機1 台（含內建燒錄機1 台、電
    源線1 條）、光碟棉套96個、空白信封袋66個、掛號函件執
    據6 張、宅即便寄貨單1 張。
二、案經附表(一)所示之著作權人訴由內政部警政署保安警察第二
    總隊第一大隊第二中隊移送臺灣板橋地方法院檢察署檢察官
    偵查起訴。經乙○○於準備程序進行中就被訴事實為有罪之
    陳述，經告知簡式審判程序之旨，並聽取當事人之意見後，
    本院合議庭裁定以簡式審判程序審理。
    理      由
一、上揭犯罪事實，業據被告乙○○於警詢、偵查及本院審理中
    坦承不諱，且與告訴代理人甲○○於警詢中所為指述相符，
    並有被告所設蘆洲郵局帳號00000000000000號帳戶存摺影本
    1 件、網路列印資料在卷可查（見臺灣板橋地方法院檢察署
    94年度偵字第7060號卷第37頁至第44頁、第34頁至第36頁）
    。而警方於94年4 月20日持搜索票執行搜索結果，扣得如附
    表(一)所示之盜版遊戲光碟5 片及被告所有供重製、販售上開
    盜版光碟所用或預備之盜版遊戲光碟片5 片及其所有供重製
    、販售上開盜版光碟所用或預備之電腦主機1 台（含內建燒
    錄機1 台、電源線1 條）、光碟棉套96個、空白信封袋66個
    、掛號函件執據6 張、宅即便寄貨單1 張等事實，復有搜索
    票、搜索扣押筆錄、扣案物品目錄表、現場照片（見上開偵
    查卷第25頁至第33頁）及上開扣案物在卷可稽。足見被告所
    為自白與事實相符，自得採為認定之依據。本件事證明確，
    被告犯行堪以認定。
二、核被告乙○○所為，係犯著作權法第91條第3 項、第1 項之
    以重製於光碟之方法侵害他人之著作財產權罪，及同法第91
    條之1 第3 項、第2 項之明知為侵害著作財產權之光碟重製
    物而散佈罪。被告多次以重製於光碟之方法侵害他人著作財
    產權，及多次散布光碟重製物等犯行，均時間緊接，且所犯
    構成要件相同，顯均係基於概括犯意反覆為之，應依刑法第
    56條連續犯規定論以一罪（刑法對連續犯之加重其刑，採相
    對主義，於同法第56條但書規定「得」加重，而非強制必予
    加重，最高法院86年度台上字第5313號判決意旨參照）。被
    告所犯連續以重製於光碟之方法侵害他人之著作財產權罪，
    及連續散布光碟重製物侵害他人之著作財產權罪間，有方法
    、結果之牽連關係，應從一重之重製於光碟之方法侵害他人
    之著作財產權罪論處。爰審酌被告犯罪動機、目的、手段及
    危害狀況，並考量其犯罪期間、犯罪所得，及犯罪後坦承犯
    行態度尚稱良好等一切情狀，量處如主文所示之刑，並諭知
    易科罰金之折算標準。末查，被告前未曾受有期徒刑以上刑
    之宣告，有臺灣高等法院被告前案紀錄表1 件在卷可稽，其
    因一時失慮，致觸犯本件犯行，事後已坦承犯行，深具悔意
    ，經此偵審程序並科刑之判決後，應知警惕而無再犯之虞，
    本院因認暫不執行其刑為當，予以宣告緩刑2 年，用啟自新
    。
三、扣案如附表(一)所示盜版光碟5 片、電腦主機1 台（含內建燒
    錄機1 台、電源線1 條）、掛號函件執據6 張、宅即便寄貨
    單1 張，為被告所有供重製、販售上開著作所用之物，業經
    被告於本院審理中陳述在卷屬實，應依著作權法第98條之規
    定宣告沒收。另扣案之光碟棉套96個、空白信封袋66個，為
    被告所有，供其犯本案犯行預備之物，亦據被告供明在卷，
    爰依刑法第38條第1 項第2 款規定，宣告沒收之。至另扣案
    之空白光碟片70片，則為被告本件犯行終止後，始行購入，
    業據被告供明在卷，故尚難認與本件被告犯行有關，爰不予
    宣告沒收。
據上論斷，應依刑事訴訟法第273 條之1 、第299 條第1 項前段
，著作權法第91條第3 項、第1 項、第91條之1 第3 項、第2 項
、第98條，刑法第11條、第56條、第55條、第41條第1 項前段、
第74條第1 款、第38條第1 項第2 款，罰金罰鍰提高標準條例第
2 條，判決如主文。
本案經檢察官蘇揚旭到庭執行職務。
中　　華　　民　　國　　94　　年　　8 　　月　　18　　日
                  刑事第三庭        法  官  白光華
右正本證明與原本無異。
如不服本判決，應於判決送達後10日內向本院提出上訴狀 (應附
繕本)， 上訴於臺灣高等法院。
                                    書記官  陳靜怡
中　　華　　民　　國　　94　　年　　8 　　月　　18　　日
附錄本件犯罪科刑法條全文
著作權法第91條
擅自以重製之方法侵害他人之著作財產權者，處 3 年以下有期徒
刑、拘役，或科或併科新臺幣 75 萬元以下罰金。
意圖銷售或出租而擅自以重製之方法侵害他人之著作財產權者，
處6 月以上五年以下有期徒刑，得併科新臺幣20萬元以上2 百萬
元以下罰金。
以重製於光碟之方法犯前項之罪者，處 6 月以上 5 年以下有期
徒刑，得併科新臺幣 50 萬元以上 5 百萬元以下罰金。
著作僅供個人參考或合理使用者，不構成著作權侵害。
著作權法第91條之1
擅自以移轉所有權之方法散布著作原件或其重製物而侵害他人之
著作財產權者，處3 年以下有期徒刑、拘役，或科或併科新臺幣
五十萬元以下罰金。
明知係侵害著作財產權之重製物而散布或意圖散布而公開陳列或
持有者，處3 年以下有期徒刑，得併科新臺幣7 萬元以上75 萬
元以下罰金。
犯前項之罪，其重製物為光碟者，處 6 月以上 3 年以下有期徒
刑，得併科新臺幣20萬元以上2 百萬元以下罰金。但違反第87條
第4款 規定輸入之光碟，不在此限。
犯前二項之罪，經供出其物品來源，因而破獲者，得減輕其刑。
附表(一)：
┌───────────┬─────────────────┬─────┐
│   遊  戲  名  稱     │     著  作  權  人               │數量（片）│
├───────────┼─────────────────┼─────┤
│三國志7           　  │臺灣光榮綜合資訊股份有限公司      │　1 　　　│
├───────────┼─────────────────┼─────┤
│三國志8 with 威力加強 │同上                  　          │　1       │
├───────────┼─────────────────┼─────┤
│三國志10        　　　│同上                　　          │　2 　　  │
├───────────┼─────────────────┼─────┤
│ 三國群英傳2          │智冠科技股份有限公司        　    │　1 　　　│
└───────────┴─────────────────┴─────┘
